臺灣花蓮地方法院刑事判決　　　　　　　　　　　　　　九十一年度易字第七一號
　　公　訴　人　臺灣花蓮地方法院檢察署檢察官
　　被　　　告　丁○○
　　被　　　告　乙○○
右列被告因傷害案件，經檢察官提起公訴（九十一年度偵字第二五三號）本院判決如
左：
    主  文
丁○○傷害人之身體，處拘役肆拾日，如易科罰金，以參佰元折算壹日。
乙○○傷害人之身體，處拘役貳拾日，如易科罰金，以參佰元折算壹日。
    事  實
一、丁○○之前夫丙○○（即鄧雙乾）曾於民國八十八年一月五日，向乙○○承租位
    於花蓮縣吉安鄉○○○街一○○號之二第四樓房屋一棟，租賃期間至八十九年一
    月四日。丙○○承租後即將該棟房屋提供給丁○○母子居住。嗣於八十九年五月
    間，丙○○以房屋租賃期間已屆滿，不願續租為由，與乙○○書立解約書，表示
    願將房屋歸還，且今後乙○○不得以任何理由向丙○○要求賠償。惟丙○○未將
    該情告知丁○○，加上丁○○懷疑前開房屋並非乙○○所有，且房屋被法院查封
    後乙○○又未即時處理，丁○○氣憤難忍，乃於九十一年一月十六日上午七時十
    分許，前往花蓮縣花蓮市重慶市場乙○○所工作之第十五號攤販前，大聲指責乙○○之不是，因而雙方發生爭執，丁○○、乙○○竟均基於普通傷害人身體之故
    意，互相抓住對方拉扯扭打，丁○○並趁機用口咬乙○○之右手小指，致使乙○○頭痛、頭暈、前胸、背痛、右上臂痛、右手小指擦傷一Ｘ一公分、右耳下擦傷
    二Ｘ○. 一、三Ｘ○. 二公分，丁○○並受有後枕六Ｘ四皮下瘀腫、右手中指二
    Ｘ一公分瘀紫、右手小指破皮傷○. 五Ｘ○. 一公分等傷害。
二、案經乙○○、丁○○分別訴由花蓮縣警察局花蓮分局移送台灣花蓮地方法院檢察
    署檢察官偵查起訴。
    理  由
一、查被告丁○○右開傷害告訴人即被告乙○○之事實，迭據其於檢察官偵查中及本
    院審理時供認不諱（見偵查卷第八頁背面、本院九十一年三月十三日訊問筆錄）
    ，核與告訴人乙○○指訴情節相符，並經目擊證人甲○○警員到庭證述無異（見
    本院九十一年三月十三日訊問筆錄），復有告訴人乙○○受有如事實欄所載之傷
    害診斷證明書一份附卷可稽（見警卷第二十七頁），罪證至臻明確，被告丁○○
    犯行洵堪認定。
二、訊據被告乙○○雖坦承於上述時地，因房屋租賃糾紛與告訴人即被告丁○○發生
    爭執，但矢口否認有前揭傷害犯行，辯稱：伊並未出手毆打丁○○云云。惟查，
    被告乙○○前揭傷害事實，迭據告訴人丁○○指述綦詳，並經證人甲○○警員到
    庭證述：「當時是接到無線電通報，（我乃）前往重慶市場查看，、、、、，我
    有看到被告兩人在拉扯扭打，我就把他們分開、、、、」等情無異（見本院九十
    一年三月二十七日訊問筆錄），而證人石鑄到庭亦證述：「（九十一年一月十六
    日上午七時餘許），我有去那裡（指花蓮市重慶市場乙○○所工作之第十五號攤
    位附近），但到現場時，警察已經到現場，、、、，我有看到丁○○手上與頭上
    有傷，並與警察在交談，談的是丁○○與乙○○發生扭打的事情」等語（見九十
    一年三月十三日訊問筆錄），復依卷附九十一年一月十六日丁○○至花蓮醫院門
    診之診斷書記載（見警卷第二十六頁），告訴人丁○○確受有如事實欄所載之傷
    害等情以觀，被告乙○○前開否認及所辯各語，核屬飾卸之詞，殊無足取，被告
    乙○○罪證亦甚明確，犯行同堪認定。
三、核被告丁○○、乙○○所為，均係犯刑法第二百七十七條第一項之傷害罪。審酌
    被告二人因房屋租賃糾紛發生爭執，一時氣忿難忍，因而相互拉扯扭打，情節尚
    非至重，雙方所受傷害亦非屬重大，惟被告丁○○年僅三十六歲，不知尊重長輩
    ，竟與年已逾六旬之乙○○拉扯扭打，其年輕氣盛，尚屬不該，及被告丁○○八
    十九年間有公共危險罪（經判處拘役二十日，如易科罰金以三百元折算一日---
    有卷附之台灣高等法院被告全國前案紀錄表在卷足按）之前科等一切情狀，爰分
    別量處如主文所示之刑，並均諭知易科罰金之折算標準。
據上論斷，應依刑事訴訟法第二百九十九條第一項前段、刑法第二百七十七條第一項
、第四十一條第一項前段、罰金罰鍰提高標準條例第一條前段、第二條，判決如主文
。
本案經檢察官許建榮到庭執行職務。
中      華      民      國        九十一     年     四    月    三十    日
                                  臺灣花蓮地方法院刑事庭
                                      法  官  翁  慶  珍
右正本證明與原本無異。
如對本判決不服，應於送達後十日內，向本院提出上訴狀。（應抄附繕本）
                                      法院書記官
中      華      民      國        九十一     年     四    月    三十    日
附錄本判決論罪之法律條文：
刑法第二百七十七條第一項：
傷害人之身體或健康者，處三年以下有期徒刑，拘役或一千元以下罰金。
